# IFRS 16 新租赁准则问题求助

提问人：莫非 _HH 时间：2019-08-24 10:06:05
请教一下，所审计客户，承租了一间商铺，合同约定，第一年租金为当年营业额的 10%，第二年的租金为第一年实际租金的的 110%，请问在第一年和第二年这 2 个时点，该租赁是否适用 IFRS 16 新租赁准则？
另外，请问一下，与该商铺租赁相关的物业管理费、水电费、展销费等，是否也适用 IFRS 16 新租赁准则？
谢谢！

回答人：chenyiwei
1 、是否适用新的 IFRS 16，首先取决于该公司是否需按 IFRS 编制报表，如是则按IFRS 规定的时间表和过渡衔接办法处理。在此前提下，特定交易或事项是否适用 IFRS 16，取决于其是否满足准则对 “租赁” 的定义和判断条件，即是否转移特定资产使用权，以及该协议是否依赖于特定的资产。
租金的计算方式影响租金支出的计量，以及使用权资产、租赁负债的初始计量和后续计量，但不影响是否构成租赁的判断。
2 、与该商铺租赁相关的物业管理费、水电费、展销费等，属于相关服务，不适用租赁准则。如何区分同一合同中的租赁和服务两个成份，是新准则下的重要问题之一。

提问人：莫非 _HH 时间：2019-08-24 14:46:18
不好意思刚才没说清楚。在此补充一下，客户是按 IFRS编制报表，且准备提前适用新租赁准则，因此想请教一下：
1 、对于第一年租金不确定的情况，应该如何计算 operating lease liability？
2 、如果租赁合同中同时约定了租金和物业费，那么物业费可以当作租赁的一部分，然后一并适用新租赁准则吗？因为有时候合同中会约定租金以保底金额和提成金额孰高，且超出一定限额的部分作为管理费，但实际上这部分管理费用本质上是租金。
感谢 ~

回答人：chenyiwei
1 、这属于可变租赁付款额，且并非取决于指数或比率，故刚开始时不纳入租赁负债。下一年初金额确定后再确认使用权资产和租赁负债。 2 、依据租赁准则中分拆租赁和服务的规定，考虑对应的物业服务公允价值是否相当。